# 这个问题，请问究竟是计入存货还是计入销售费用？

提问人：rsjdf 时间：2017-06-26 16:17:32
请教大家一道会计题： 某公司印制了一批带有公司LOGO的业务推广小礼品， 2016 年 12 月 31 日预付全款 1 万元，公司记入预付帐款 1 万元， 2017 年 3 月 31 日公司收到这批礼品放入仓库， 2017 年 4 月份公司把这批小礼品发放给潜在客户。公司对上述业务进行了以下会计处理： （ 1 ） 2016 年 12 月 31 日公司会计分录：借：预付帐款 1 万元，贷：银行存款 1 万元。 （ 2 ） 2017 年 3 月 31 日公司进行会计处理时有两种意见： 第一种：会计分录：借：存货 1 万 贷：预付帐款 1 万； 第二种：会计会录：借：销售费用 1 万贷：预付帐款 1 万。 请问： （ 1 ）的会计分录对吗？ （ 2 ）的会计分录是第一种正确，还是第二种正确？ 敬请各位能够给予解答指导！！！

回答人：chenyiwei
第二种会计处理合理。参见《企业会计准则讲解（ 2010 ）》P21：
企业采购用于广告营销活动的特定产品，向客户预付货款未取得商品时，应作为预付账款进行会计处理，待取得相关商品时计入当期损益(销售费用)。企业取得广告营销性质的服务比照该原则进行处理。